【裁判字號】    89,上訴,1711
【裁判日期】    890808
【裁判案由】    違反槍砲彈藥刀械管制條例
【裁判全文】
臺灣高等法院臺中分院刑事判決                  八十九年度上訴字第一七一一號
    上  訴  人
    即  被  告  丙○○
    指定辯護人  本院公設辯護人  甲○○
右上訴人因違反槍砲彈藥刀械管制條例案件，不服臺灣彰化地方法院八十九年度訴字
第五一九號中華民國八十九年八月八日第一審判決（起訴案號：臺灣彰化地方法院檢
察署八十九年度偵字第三七二三號），提起上訴，本院判決如左：
      主  文
上訴駁回。
      事  實
一、丙○○（起訴書誤載為游璨堭）於民國（下同）八十五年底某日，在彰化縣溪湖
    鎮○○里○○○街四號住處內，由綽號「小隻」之葉吉祥（已於八十六年七月二
    十七日死亡）持義大利貝瑞塔廠制式半自動手槍一把、供上述手槍使用具殺傷力
    之制式子彈六顆，前來託其寄藏，丙○○即未經許可而為葉吉祥寄藏上開槍彈。
    嗣於八十九年五月九日夜間十時四十分許，丙○○為圖炫耀而攜帶上開槍彈至彰
    化縣溪湖鄉○○路四四七號家園ＫＴＶ店內六０八室時，經警臨檢當場查獲，並
    扣得上開制式手槍一把、子彈六顆（其中三顆業經送驗時採樣試射）。
二、案經彰化縣警察局溪湖分局報請台灣彰化地方法院檢察署檢察官偵查起訴。
      理  由
一、右揭事實，業據上訴人即被告丙○○迭於警訊時及偵審中供認不諱，並有經警查
    獲之前揭制式手槍一把及子彈六顆（其中三顆業經送驗時採樣試射）扣案為憑。
    而上述扣案槍彈經送內政部警政署刑事警察局鑑定結果，認該制式槍枝係義大利
    貝瑞塔廠所製，口徑９ｍｍ．ｓｈｏｒｔ（０．三八吋）之制式半自動手槍，槍
    管內具六條右旋來幅線，機械性能良好且具殺傷力；制式子彈六顆（經採樣試射
    其中三顆）係口徑０．三八吋制式手槍子彈，可供上述槍枝裝填發射，均認具殺
    傷力，有該局八十九年五月十七日刑鑑字第六０六九一號鑑驗通知書附卷可稽。
    被告未經許可，寄藏手槍及子彈，事證明確，犯行洵堪認定。
二、核被告所為，係犯槍砲彈藥刀械管制條例第七條第四項、第十二條第四項之未經
    許可寄藏手槍、子彈罪。被告因受託寄藏而持有槍彈之行為，係寄藏行為之當然
    結果，僅論以未經許可寄藏槍彈罪為已足，毋庸再就持有槍彈部分另行論罪。又
    被告以單一之寄藏行為，同時寄藏上開手槍及子彈，觸犯構成要件不同之罪名，
    為想像競合犯，應從較重之未經許可寄藏手槍罪論處。
三、原審以被告犯行明確，而適用槍砲彈藥刀械管制條例上開法條及刑法第十一條前
    段、第五十五條、第四十二條第二項、第三十八條第一項第一款，現行法規所定
    貨幣單位折算新台幣條例第二條，罰金罰鍰提高標準條例第二條之規定，並審酌
    被告並無犯罪前科，其寄藏槍彈期間亦未持以犯罪，經警查獲後即坦承犯行，態
    度尚稱良好及其犯罪動機、手段、所生之危害等一切情狀，判處有期徒刑伍年肆
    月，併科罰金新台幣壹拾萬元，並諭知罰金易服勞役之折算標準，以新台幣玖佰
    元即銀元參佰元折算壹日。扣案之貝瑞塔廠製半自動手槍一把及子彈三顆為制式
    槍彈，非經中央主管機關許可不得製造、販賣、運輸、持有及轉讓，係違禁物，
    依刑法第三十八條第一項第一款規定，予以宣告沒收。同時說明另扣案之制式子
    彈三顆，業經送驗時採樣試射，擊發後已無殺傷力，非屬違禁物品，毋庸再予諭
    知沒收。且被告雖係犯槍砲彈藥刀械管制條例第七條第四項之罪，原應依同條例
    第十九條第一項規定，於刑之執行完畢或赦免後，令入勞動場所強制工作三年，
    然司法院大法官會議第四七一號解釋，已認該條項強制工作規定與憲法之比例原
    則不符，應自解釋之日起不再適用。本件被告係偶發初犯，亦未持其受寄藏之槍
    彈犯案，認經本案所處有期徒刑執行後應可收其教化之效，無宣告強制工作三年
    之必要。其認事用法，核無違誤，量刑亦屬允當適中。被告上訴指摘原審判決量
    刑過重為不當，顯無理由，應予駁回。
四、據上論斷，應依刑事訴訟法第三百六十八條，判決如主文。
五、本案經檢察官乙○○到庭執行職務。
中      華      民      國    八十九      年      十      月    十一    日
                              臺灣高等法院臺中分院刑事第八庭
                                    審判長法  官  羅  得  村
                                          法  官  劉  榮  服
                                          法  官  古  金  男
右正本證明與原本無異。
如不服本判決應於收受送達後十日內向本院提出上訴書狀，其未敘述上訴之理由者並
得於提起上訴後十日內向本院補提理由書（均須按他造當事人之人數附繕本）。
                                          書記官  林  世  傑
中      華      民      國    八十九      年      十      月    十三    日
附錄論罪科刑法條：
槍砲彈藥刀械管制條例第七條
未經許可，製造、販賣或運輸火砲、肩射武器、機關、槍衝鋒槍、卡柄槍、自動步槍
、普通步槍、馬槍、手槍或各類砲彈、炸彈、爆裂物者，處死刑、無期徒刑或七年以
上有期徒刑；處徒刑者，併科新幣三千萬元以下罰金。
未經許可，轉讓、出租或出借前項所列槍砲、彈藥者，處無期徒刑或五年以上有期徒
刑，併科新臺幣一千萬元以下罰金。
意圖供自己或他人犯罪之用，而犯前二項之罪者，處死刑或無期徒刑；處徒刑者，併
科新臺幣五千萬元以下罰金。
未經許可，持有、寄藏或意圖販賣而陳列第一項所列槍砲、彈藥者，處五年以上有期
徒刑，併科新臺幣一千萬元以下罰金。
第一項至第三項之未遂犯罰之。
槍砲彈藥刀械管制條例第十二條
未經許可，製造、販賣或運輸子彈者，處一年以上七年以下有期徒刑，併科新臺幣五
百萬元以下罰金。
未經許可，轉讓、出租或出借子彈者，處六月以上五年以下有期徒刑，併科新臺幣三
百萬元以下罰金。
意圖供自己或他人犯罪之用，而犯前二項之罪者，處三年以上十年以下有期徒刑，併
科新臺幣七百萬元以下罰金。
未經許可，持有、寄藏或意圖販賣而陳列子彈者，處五年以下有期徒刑，併科新幣三
百萬元以下罰金。
第一項至第三項之未遂犯罰之。
                                                                        Ｋ


司法院資訊處製作；財團法人民間司法改革基金會備份。
